臺灣臺北地方法院刑事判決　　　　　　　99年度易字第3636號
公　訴　人　台灣台北地方法院檢察署檢察官
被　　　告　賴護順
上列被告因家庭暴力之恐嚇案件，經檢察官提起公訴（99年度偵
字第22254號），本院判決如下：
    主  文
賴護順以加害生命、身體之事，恐嚇他人致生危害於安全，累犯
，處拘役伍拾日，如易科罰金，以新台幣壹仟元折算壹日。
    事  實
一、賴護順與王麗鈴係同居之男女朋友，王麗鈴之子女劉宇峰、
    劉宇涵亦共同居住於新北市○○區○○街27巷29弄6號2樓，
    現均有同居關係，詎賴護順於民國99年8月27日23時許，因
    酒醉進入上開住處之劉宇涵房間睡覺，劉宇涵發現後告知劉
    宇峰，劉宇峰即進入房間內與賴護順理論，2人因而發生口
    角，由房間爭執至客廳，王麗鈴見狀即自廚房內取出刀子1
    把，稱兩人再吵伊就要割腕等語，賴護順旋自王麗鈴手中取
    走該把刀子，持刀指向劉宇峰並稱「信不信我現在可以殺他
    」，隨即持刀衝向劉宇峰，以此加害人生命、身體之言詞、
    舉動恐嚇劉宇峰、劉宇涵，致劉宇峰、劉宇涵心生畏懼，足
    生危害於安全。嗣劉宇峰抓住賴護順手部，王麗鈴抱住賴護
    順，與劉宇涵合力奪下刀子，劉宇峰始未受傷。
二、案經劉宇峰訴由台北縣政府警察局新店分局報告台灣台北地
    方法院檢察署檢察官偵查起訴。
    理  由
一、被告對於公訴人所提之證據資料及以下本院作為判斷依據之
    各項證據資料，均不爭執其證據能力，本院審酌該等言詞供
    述及書面作成時之情況，認為以之作為證據係適當，依刑事
    訴訟法第159條之5規定，均得作為證據。
二、訊據被告賴護順固坦承當天酒醉，有到劉宇涵房間內睡覺，
    並與劉宇峰發生爭執，王麗鈴有拿刀子，並稱：再吵就要割
    腕等事實，惟矢口否認有何恐嚇犯行，辯稱：王麗鈴精神狀
    態不是很好，伊僅從王麗鈴手中將刀子拿下，沒有說「信不
    信我現在可以殺他」這句話，也沒有衝向劉宇峰云云。然查
    ：
（一）被告於99年8月27日23時許，因酒醉進入劉宇涵房間睡覺
      ，劉宇峰因此事與被告發生爭執，王麗鈴見狀即自廚房內
      取出刀子1把，稱兩人再吵伊就要割腕等語，業據證人劉
      宇峰、劉宇涵於警詢、偵查中證述明確（99年8月28日警
      詢筆錄，偵卷第6頁、第8頁；99年10月19日偵查筆錄，偵
      卷第25、26頁），證人王麗鈴亦證稱：被告與劉宇峰在吵
      ，我說你們再吵我就自殘給你們看等語，被告亦不否認上
      情，堪認屬實。
（二）王麗鈴拿出刀子並稱：再吵我就自殘給你們看等語後，被
      告自王麗鈴處將刀子搶下，接著說：信不信我現在可以殺
      他，並拿刀衝向劉宇峰，王麗鈴抱住被告，劉宇涵抓住被
      告之手，劉宇峰再將刀子搶下等情，業據證人劉宇峰、劉
      宇涵於警詢、偵查中證述明確，證詞均屬一貫，且互核相
      符，再證人王麗鈴亦證稱：有抱住賴護順一節明確（99年
      11月9日偵查筆錄，偵卷第38頁），與證人劉宇峰、劉宇
      涵證述情節相符，被告辯稱：當天自王麗鈴手中將刀子搶
      下後，就拿去廚房放云云，惟王麗鈴為阻止被告與劉宇峰
      爭吵而自廚房拿出刀子並稱：再吵就要割腕，而被告嗣後
      亦將王麗鈴刀子搶下，王麗鈴有何必要抱住被告？足認證
      人劉宇峰、劉宇涵之證詞非虛，當天因被告將王麗鈴刀子
      搶下後，稱：信不信我現在可以殺他，並衝向劉宇峰，王
      麗鈴始將被告抱住，阻止被告持刀恐嚇之行為。
（三）證人王麗鈴證稱：伊有憂鬱症很怕吵，當天賴護順與劉宇
      峰在吵，我說你們再吵我就自殘給你們看，賴護順與劉宇
      峰同時都要搶我的刀子，之後賴護順就將刀子拿到廚房放
      好，又證稱：當天沒有看到賴護順拿刀子恐嚇劉宇峰、劉
      宇涵，當時我已經吃藥，頭昏昏的等語（99年11月9日偵
      查筆錄，偵卷第38頁），則證人王麗鈴對於劉宇峰與被告
      發生爭吵之事記憶清晰，對於嗣後之事卻證稱已經吃藥，
      頭昏昏沉沉，顯然對於事實有所避忌，其證述：沒有看到
      被告拿刀子恐嚇劉宇峰、劉宇涵，沒有聽到被告說恐嚇的
      話等語，並非可採。
（四）被害人劉宇涵、劉宇峰於事發後不久即99年8月28日0時6
      分、0時29分即至碧潭派出所製作警詢筆錄，有2人之警詢
      筆錄在卷可按，證人劉宇涵並證稱：當天於被告攻擊完後
      就馬上報警，約23時多，警方有來處理，問事發經過時，
      我媽媽一直幫賴護順說話，警方給我碧潭派出所的地址、
      電話，說有需要可以報案，當天晚上我跟劉宇峰騎車去報
      案等語歷歷（99年11月19日偵查筆錄，偵卷第43、44頁）
      ，是劉宇涵於事發後即報警處理，嗣後隨即與劉宇峰至派
      出所報案並製作筆錄，報案時間與事發時間緊接，堪認並
      無虛矯。被告辯稱：劉宇峰、劉宇涵為要讓父母親復合、
      要趕伊走才誣告云云，並非可採。
（五）被告持刀稱：「信不信我現在可以殺他」，並衝向劉宇峰
      ，而以加害生命、身體之事，恐嚇劉宇峰、劉宇涵，致劉
      宇峰、劉宇涵心生恐懼，業據證人劉宇峰、劉宇涵證述歷
      歷（99年11月19日偵查筆錄，偵卷第44頁），上情堪以認
      定。綜上，本件事證明確，被告犯行洵堪認定。
三、按家庭暴力防治法所稱家庭暴力，係指家庭成員間實施身體
    或精神上不法侵害之行為；又稱家庭暴力罪，指家庭成員間
    故意實施家庭暴力行為而成立其他法律所規定之犯罪，家庭
    暴力防治法第2條第1項、第2項定有明文。查被害人劉宇峰
    、劉宇涵及渠等之母王麗鈴與被告現有同居關係，具有家庭
    暴力防治法第3條第2款所稱之家庭成員關係，核被告所為，
    係犯家庭暴力罪，應依刑法第305條之恐嚇危害安全罪處斷
    。被告以一行為，恐嚇被害人劉宇峰、劉宇涵，侵害數法益
    ，為想像競合犯，應依刑法第55條規定，論以一罪。被告前
    於92年間，因業務過失致死案件，經最高法院以93年度台上
    字第3229號判決駁回上訴，處有期徒刑1年2月確定，於94年
    9月6日執行完畢，有台灣高等法院被告前案紀錄表在卷可按
    ，其受有期徒刑之執行完畢後，5年以內故意再犯本件有期
    徒刑以上之罪，為累犯，依刑法第47條第1項之規定加重其
    刑。爰審酌被告矢口否認犯行，其行為造成之危害非輕，本
    應從重處刑，惟被害人劉宇峰、劉宇涵表示：怕媽媽為難，
    不想再計較，是衡酌被害人劉宇峰、劉宇涵年僅20歲上下，
    因顧慮母親，而表示不願再追究之被害人意願等一切情狀，
    量處如主文所示之刑，並諭知易科罰金之折算標準。
據上論斷，應依刑事訴訟法第284條之1、第299條第1項前段，家
庭暴力防治法第2條第2項，刑法第305條、第55條、第47條第1項
、第41條第1項前段，刑法施行法第1條之1，判決如主文。
本案經檢察官郭郁到庭執行職務
中    華    民    國   100    年    1     月    26    日
                    刑事第七庭    法  官  林欣苑
上正本證明與原本無異。
如不服本判決應於收受送達後10日內向本院提出上訴書狀，並應
敘述具體理由；其未敘述上訴理由者，應於上訴期間屆滿後20日
內向本院補提理由書（均須按他造當事人之人數附繕本）「切勿
逕送上級法院」。告訴人或被害人如對於本判決不服者，應具備
理由請求檢察官上訴，其上訴期間之計算係以檢察官收受判決正
本之日期為準。
                                  書記官  莊怡仙
中    華    民    國   100    年    1     月    27    日
附錄論罪法條
中華民國刑法第305條
（恐嚇危害安全罪）
以加害生命、身體、自由、名譽、財產之事，恐嚇他人致生危害
於安全者，處 2 年以下有期徒刑、拘役或 3 百元以下罰金。